臺灣高等法院高雄分院民事裁定　　　　　 100年度抗字第37號
抗　告　人　余秀琴
相　對　人　第一金融資產管理股份有限公司
法定代理人　江金德
代　理　人　辛純昌
上列當事人間假處分事件，抗告人對於中華民國99年12月2 日臺
灣屏東地方法院99年度裁全字第1068號所為裁定，提起抗告，本
院裁定如下：
    主  文
原裁定廢棄。
相對人在第一審之聲請駁回。
聲請及抗告訴訟費用新台幣貳仟元由相對人負擔。
    理  由
一、本件抗告意旨略以：抗告人並沒有要脫產，抗告人還住在屏
    東縣南州鄉○○段99、100 地號土地及同段19建號建物（下
    稱系爭不動產），相對人聲請本件假處分與民事訴訟法第53
    2 條第2 項之規定不符，故應廢棄原裁定等語。
二、按債權人就金錢請求以外之請求，欲保全強制執行者，得聲
    請假處分。假處分，非因請求標的之現狀變更，有日後不能
    強制執行，或甚難執行之虞者，不得為之。民事訴訟法第53
    2 條著有明文。次按債權人就金錢請求以外之請求，因請求
    標的之現狀變更，有日後不能強制執行，或甚難強制執行之
    虞，欲保全強制執行者，得聲請假處分，固為民事訴訟法第
    532 條第1 項、第2 項所明定。惟債權人聲請假處分應就其
    請求及假處分之原因釋明之。前項釋明如有不足，而債權人
    陳明願供擔保或法院認為適當者，法院得定相當之擔保，命
    供擔保後為假處分，同法第533 條準用第526 條第1 項、第
    2 項亦定有明文。可知債權人聲請假處分應就其請求及假處
    分之原因分別加以釋明，兩者缺一不可。又該項釋明如有不
    足，債權人陳明願供擔保或法院認為適當者，法院始得定相
    當之擔保，命債權人供擔保後准為假處分。若債權人就其請
    求及假處分之原因未予釋明，僅空泛陳明願供擔保，請求為
    假處分，法院自不得為命供擔保後假處分之裁定。而所謂假
    處分之原因，即前開法文規定請求標的之現狀變更，有日後
    不能強制執行或甚難執行之虞之情形，諸如債務人就其財產
    為不利益之處分，或隱匿財產等均屬之。最高法院96年度台
    抗字第648號裁定要旨參照。
三、經查，本件相對人於原審法院僅稱其為案外人朱福生之債權
    人，經相對人催促朱福生履行債務未果，因抗告人與朱福生
    為夫妻，相對人欲依民法第1005、第1011條請求將抗告人與
    朱福生之財產制宣告改用分別財產制，並擬就屏東縣南州鄉
    ○○段99、100 地號土地及同段19建號建物（下稱系爭不動
    產），確認請求分配剩餘財產等，為恐系爭不動產之現狀改
    變，致有日後甚難執行之虞，故聲明願供擔保，以代假處分
    原因之釋明云云，然相對人僅釋明其對抗告人之本案請求；
    至於假處分之原因即「請求標的之現狀變更，有日後不能強
    制執行或甚難執行之虞」，相對人僅謂抗告人若就系爭不動
    產復行移轉等行為將使其債權礙難實現云云；並未釋明抗告
    人財產有何變化，致日後不能強制執行或甚難執行之虞，而
    有假處分必要。且經本院受命法官告知相對人應釋明上開假
    處分之原因（本院卷第36頁），相對人迄今仍未釋明，其聲
    請即與上開規定不符，原審准許相對人假處分之聲請自有未
    當。抗告意旨指摘原裁定不當，聲明廢棄，為有理由，自應
    由本院將原裁定廢棄，駁回相對人在原審之聲請。
四、據上論結，本件抗告為有理由，爰依民事訴訟法第492 條、
    第95條、第78條，裁定如主文。
中    華    民    國  100     年    2     月    25    日
                              民事第五庭
                                  審判長法官 簡色嬌
                                  法      官 陳真真
                                  法      官 黃科瑜
以上正本證明與原本無異。
如不服本裁定應於送達後10日內向本院提出再抗告狀（並按他造
當事人之人數附繕本），並繳納再抗告費新台幣1,000元。
再為抗告僅得以適用法規顯有錯誤為理由，並應委任律師為代理
人。如委任律師提起抗告者，應一併繳納抗告費。
中    華    民    國    100   年    3     月    1     日
                                  書  記  官 彭筱瑗
附註：
抗告人之配偶、三親等內之血親、二親等內之姻親，或抗告人為
法人、中央或地方機關時，其所屬專任人員具有律師資格並經法
院認適當者，亦得為第三審代理人。
抗告人或其法定代理人具有律師資格者及前項情形，應於提起抗
告或委任時釋明之。